Erico Septian Widodo

Saya adalah seorang dengan antusiasme yang tinggi di bidang teknologi, khususnya Web Development dan IT Support/Helpdesk. Memahami JavaScript dan memiliki kemahiran dalam pengembangan web, pemecahan masalah teknis, dan dukungan IT. Selalu berorientasi untuk mempelajari teknologi terbaru, meningkatkan keterampilan, dan menemukan solusi inovatif untuk menciptakan sistem yang lebih efisien dan pengalaman digital yang lebih baik.

Kota Tangerang Selatan, Banten, Indonesia 085881704252 <u>ericoseptian880@gmail.com</u> <u>linkedin.com/in/erico-septian-</u> <u>widodo-497423297/</u>

Portofolio

https://erico-porto.netlify.app/

Pengalaman Kerja

Desember 2021 - Januari 2022

Tangerang Selatan

Data Administrator & IT Helpdesk Samsat Kota Tangerang

mengelola dan memasukkan data kendaraan untuk keperluan perpanjangan pajak. Tugas-tugas utama meliputi

- Memastikan semua informasi kendaraan tercatat dengan akurat dan terbaru.
- Menjamin kelancaran proses perpanjangan pajak kendaraan.
- Membantu dalam pembuatan website jika diperlukan.

Maret 2022 - Juni 2022 Tangerang Kota

Data Entry

Dinas Komunikasi dan Informatika

- Memvalidasi sertifikat vaksinasi dan memprosesnya untuk diunggah ke aplikasi PeduliLindungi
- Mengelola sertifikat vaksinasi dengan mengupload ke cloud database

Pendidikan

2019 - 2023

Universitas Budi Luhur

Sarjana Komputer

IPK 3.85

Skil

- HTML
- Javascript
- Microsoft Office
- Installasi Software dan Hardware
- CSS
- Data Administrator

Bahasa

- Indonesia Native
- Bahasa Inggris Intermediate